臺灣高等法院刑事判決　　　　　　　　　　　　　九十三年度上訴字第二０二八號
　　上　訴　人
　　即　被　告　甲○○
右上訴人因違反毒品危害防制條例案件，不服臺灣板橋地方法院九十三年度訴字第七
七三號，中華民國九十三年六月二十三日第一審判決（起訴案號：臺灣板橋地方法院
檢察署九十三年度毒偵字第一四三四號）提起上訴，本院判決如左：
    主  文
上訴駁回。
    事  實
一、甲○○前於民國八十八、八十九年間，先後因施用毒品案件，經法院裁定送觀察
    勒戒後，因均無繼續施用毒品之傾向，而由臺灣板橋地方法院檢察署檢察官於八
    十八年十一月十八日以八十八年度毒偵緝字第二九二號、於八十九年八月五日以
    八十九年度毒偵緝字第八八八號為二次不起訴處分確定。詎釋放後又再犯施用毒
    品罪，而經法院以裁定令入戒治處所施以強制戒治一年，經入所執行後業於九十
    年六月二十九日停止戒治出所（迄九十年十月三日執行期滿），而此次三犯施用
    毒品犯行經檢察官提起公訴後，由臺灣板橋地方法院判處有期徒刑五月，如易科
    罰金以三百元折算一日確定。另其於八十九年間復因偽造文書等案件，經本院判
    處有期徒刑六月，如易科罰金以三百元折算一日確定，而前開五月及六月之有期
    徒刑經本院於九十年八月十日以裁定定其應執行刑為有期徒刑十月，如易科罰金
    以三百元折算一日後，旋即入監執行，並於九十一年四月二十八日縮刑期滿執行
    完畢。然甲○○並未因此而知所警惕，竟又基於施用第一級毒品海洛因之概括犯
    意，於前開強制戒治執行完畢釋放後五年內之九十二年十一月十二日十三時三十
    分許起，至同年十一月十六日十三時十七分許為警採尿前二十六小時內之某時止
    ，連續在臺北縣三重市○○街一七七巷十一弄十三號四樓住處旁某公園之廁所內
    及某不詳處所等處，施用第一級毒品海洛因多次。嗣經警於同年十一月十六日十
    時三十分許，在被告前開住所當場查獲，並扣得海洛因一包（淨重○．二七公克
    ）、注射針筒二支、摻食器一支及橡膠止血帶一條等物。
二、案經臺北縣政府警察局板橋分局報請臺灣板橋地方法院檢察署檢察官偵查起訴。
    理  由
一、上訴人即被告甲○○未於本院調查及審理時到庭，惟查右揭犯罪事實，迭據被告
    甲○○於警詢、偵訊及原審審理時坦承不諱，其於九十二年十一月十六日十三時
    十七分為警所採集之尿液，經送請臺灣檢驗科技股份有限公司檢驗後，確呈「嗎
    啡（施用海洛因後之正常代謝物）陽性反應」，有該公司濫用藥物尿液檢驗報告
    （第六九號核退偵字卷第二○頁）一份附卷可稽，另扣案白粉經警局初步鑑驗及
    有初步鑑驗報告書及法務部調查局鑑定通知書各一紙（第六九號核退毒偵字第二
    一、三三頁），並有注射針筒二支、摻食器一支之及橡膠止血帶一條等物扣案可
    資參佐。次查被告前於八十八、八十九年間，先後因施用毒品案件，經法院裁定
    官於八十八年十一月十八日以八十八年度毒偵緝字第二九二號、於八十九年八月
    五日以八十九年度毒偵緝字第八八八號為二次不起訴處分確定。詎釋放後又再犯
    施用毒品罪，而經法院以裁定令入戒治處所施以強制戒治一年，經入所執行後業
    於九十年六月二十九日停止戒治出所（迄九十年十月三日執行期滿），而此次三
    犯施用毒品犯行經檢察官提起公訴後，由臺灣板橋地方法院判處有期徒刑五月，
    如易科罰金以三百元折算一日確定，有本院被告全國前案紀錄表、臺灣板橋地方
    法院檢察署檢察官八十八年度毒偵緝字第二九二號及八十九年度毒偵緝字第八八
    八號不起訴處分書各一份（第六九號核退偵字第四五、四六頁）在卷可考，其於
    前開強制戒治執行完畢釋放後五年內，再犯本案施用毒品犯行事證明確，應依法
    予以論罪科刑。
二、查毒品危害防制條例業於九十二年六月六日經立法院修正通過，總統於九十二年
    七月九日公布，並自九十三年一月九日開始施行。本件被告行為後，上開條例雖
    經修正，然新舊法第十條第一項規定並無不同，自應依刑法第二條第一項前段適
    用裁判時之新法處斷。核被告所為，係犯毒品危害防制條例第十條第一項之施用
    第一級毒品罪。其施用前、後持有毒品之低度行為，應為其施用之高度行為所吸
    收，不另論罪。又其先後多次施用第一級毒品海洛因之犯行，時間緊接，所犯構
    成要件相同，顯係基於概括犯意所為，屬連續犯，應依法論以一罪並加重其刑。
    另查被告前曾因三犯施用毒品罪而經本院判處有期徒刑五月，如易科罰金以三百
    元折算一日確定，又於八十九年間因偽造文書等案件，經本院判處有期徒刑六月
    ，如易科罰金以三百元折算一日確定，而前開五月及六月之有期徒刑經本院於九
    十年八月十日以裁定定其應執行刑為有期徒刑十月，如易科罰金以三百元折算一
    日後，旋即入監執行，並於九十一年四月二十八日縮刑期滿執行完畢，此有本院
    被告全國前案紀錄表一份在卷可查。其受有期徒刑之執行完畢後五年內，再犯本
    案有期徒刑以上之罪，為累犯，應依法遞加重其刑。
三、原審以被告罪證明確，而適用毒品危害防制條例第十條第一項、第十八條第一項
    前段，刑法第十一條前段、第二條第一項前段、第五十六條、第四十七條、第三
    十八條第一項第二款，並審酌被告犯罪之動機目的，智識程度（國中），施用毒
    品非但戕害身心，亦危害社會秩序，以及被告犯後坦承犯行，庭訊時態度良好等
    一切情狀，量處有期徒刑十月。而扣案海洛因一包（淨重○．二七公克）乃毒品
    危害防制條例第二條第二項第一款之毒品，應依毒品危害防制條例第十八條第一
    項前段沒收銷燬之。另注射針筒二支、摻食器一支及橡膠止血帶一條，則為被告
    所有供其犯本案施用第一級毒品罪所用之物，業據被告於警詢時供述明確（第六
    九號核退偵字卷第九頁），並於扣押物品清冊一覽表上簽名捺印表示為其所有，
    依刑法第三十八條第一項第二款諭知沒收之。經核原審上開認事用法，洵無違誤
    ，量刑亦屬妥適，被告上訴意旨，認原判決量刑過重，為無理由，其上訴應予駁
    回。
四、本件被告經合法傳喚，無正當理由不到庭，依法得不待其陳述，逕行判決，併此
    敘明。
據上論斷，應依刑事訴訟法第三百七十一條、第三百六十八條，判決如主文。
本案經檢察官沈世箴到庭執行職務。
中　　　華　　　民　　　國　　九十三　　年　　　九　　　月　　二十九　　日
                              臺灣高等法院刑事第二十一庭
                                  審判長法  官  葉  騰  瑞
                                        法  官  江  國  華
                                        法  官  莊  明  彰
右正本證明與原本無異。
如不服本判決，應於收受送達後十日內向本院提出上訴書狀，其未敘述上訴之理由者
並得於提起上訴後十日內向本院補提理由書（均須按他造當事人之人數附繕本）。
                                        書記官  廖  逸  柔
中　　　華　　　民　　　國　　九十三　　年　　　九　　　月　　三十　　  日
附錄：本案論罪科刑法條全文
毒品危害防制條例第十條
施用第一級毒品者，處六月以上五年以下有期徒刑。
施用第二級毒品者，處三年以下有期徒刑。
